【裁判字號】    89,交上易,905
【裁判日期】    890627
【裁判案由】    過失致死
【裁判全文】
臺灣高等法院臺中分院刑事判決                  八十九年度交上易字第九○五號
    上  訴  人  臺灣台中地方法院檢察署檢察官
    被      告  丙○○
右上訴人因被告過失致死案件，不服台灣台中地方法院八十九年度交易字第五二號，
中華民國八十九年二月二十三日第一審判決（起訴案號：台灣台中地方法院檢察署八
十九年度偵字第一二一號），提起上訴，本院判決如左：
    主  文
上訴駁回。
    事實及理由
一、本案經本院審理結果，認第一審判決認事用法及量刑均無不當，應予維持，並引
    用第一審判決書記載之事實、證據及理由（如附件）。
二、上訴人即檢察官循告訴人之請求提起上訴，認被告未依約履行和解條件，不宜宣
    告緩刑云云。惟查告訴人嗣後於本院到庭已表示同意被告按月給付新台幣一萬元
    ，並願意給被告一次自新之機會等語。故本件上訴無理由，應予駁回。
三、據上論斷，應依刑事訴訟法第三百七十三條、第三百六十八條，判決如主文。
本案經檢察官乙○○到庭執行職務。
中      華      民      國    八十九     年     六       月    二十七   日
                                  臺灣高等法院臺中分院刑事第十庭
                                        審判長法  官  林  照  明
                                              法  官  李  寶  堂
                                              法  官  蕭  廣  政
右正本證明與原本無異。
不得上訴。
                                              書記官  陳  三  軫
中      華      民      國    八十九     年     六      月     三十    日
                                                                       Ｃ
臺灣臺中地方法院刑事判決                          八十九年度交易字第五二號
    公  訴  人  臺灣台中地方法院檢察署檢察官
    被      告  丙○○  男二十六歲（民國○○○年○月○○○日生）
                        住彰化縣員林鎮○○街一八號
                        居台中市○○區○○路一段一三一號八樓
                        身分證統一編號：Ｚ000000000號
右列被告因過失致死案件，經檢察官提起公訴（八十九年度偵字第一二一號），本院
判決如左：
    主  文
丙○○因過失致人於死，處有期徒刑柒月。緩刑參年。
    事  實
一、丙○○於民國八十八年十一月二十日下午六時許，駕駛車牌號碼ＱＧ─三二０八
    號自小客車，沿臺中市○○區○○里○○路，由北平路（北）往瀋陽路（南）方
    向行駛，途經臺中市○○區○○路與文心路之有交通燈號管制之交岔路口，應注
    意汽車行近行人穿越道前，應減速慢行，遇有行人穿越時，無論有無交通警察指
    揮或號誌指示，均應暫停讓行人先行通過，且行經人車擁擠、視線不清路段，均
    應減速慢行，作隨時停車之準備併注意車前狀況，隨時採取必要之安全措施，且
    依當時情形，又無不能注意之情形，竟疏於注意行駛到下班之際而人車擁擠，有
    視線障礙之交岔路口，又因時值黃昏、天色昏暗、視線不良，貿然左轉，導致左
    轉時，所駕駛自用小客車左前車頭保險桿撞擊適依交通號誌指示，正行走在行人
    穿越道上之行人李緒明身體，致李緒明因此受頭部外傷併顱腦損傷之身體傷害。
    丙○○於肇事後隨即報警，並於警員到場處理時主動告知其係肇事者，而主動接
    受裁判。惟林李緒明經送醫救治後，延至同年、月二十五日中午十二時許，導致
    心肺功能衰竭不治死亡。
二、案經被害人李緒明之子甲○○訴請臺中地方法院檢察署檢察官相驗後偵查起訴。
    理  由
一、右開犯罪事實，業據被告丙○○坦承不諱，核與告訴人甲○○（即死者李緒明之
    子）於警訊及偵查中指述之情節相符，復有道路交通事故調查報告表一份及現場
    照片三張在卷可稽。而被害人李緒明確係因本件車禍受傷死亡，亦經檢察官督同
    法醫師相驗屬實，製有勘驗筆錄、相驗屍體證明書、驗斷書各一份附於台灣台中
    地方法院檢察署八十八年度相字第二九九三號相驗卷宗內可憑。按汽車行近行人
    穿越道前，應減速慢行，遇有行人穿越時，無論有無交通警察指揮或號誌指示，
    均應暫停讓行人先行通過，且行經人車擁擠、視線不清路段，均應減速慢行，作
    隨時停車之準備，併注意車前狀況，隨時採取必要之安全措施，此為道路交通安
    全規則第一百零三條、第九十三條第一項第四款、第九十四條第三項分別定有明
    文。被告丙○○駕車自應注意上述道路交通安全規定，且依其狀況，又非不能注
    意，竟疏不注意以致肇事，致被害人李緒明受傷死亡，被告丙○○顯有過失，至
    為灼然。故被告丙○○過失行為與被害人李緒明之受傷死亡間，具有相當因果關
    係。從而，本件事證明確，被告過失犯行洵堪認定。
二、核被告所為係犯刑法第二百七十六條第一項之因過失致人於死之罪。被告行經行
    人穿越道，不依規定讓行人優先通行，因而致人死亡，依法應負刑事責任，爰依
    道路交通管理處罰條例第八十六條第一項加重其刑，惟被告於肇事後，隨即報案
    ，並於警員到場處理時主動告知其係肇事者等情，有前揭道路交通事故調查報告
    表在卷可稽，為對於未發覺之罪自首而受裁判，應依刑法第六十二條前段規定減
    輕其刑。上述刑之加重減輕原因，乃先加後減。爰審酌被告之過失程度、肇事後
    之態度尚稱良好，及事後已與被害人家屬達成民事和解，賠償新台幣二百萬元，
    此有卷附台中市北區調解委員會調解筆錄影本一紙可佐，及其他一切情狀，量處
    如主文所示之刑，以資懲儆。又查被告前未曾受有期徒刑以上刑之宣告，有臺灣
    臺中地方法院檢察署刑案資料查註紀錄表在卷可稽，被告因過失致犯本罪，經此
    教訓，當知謹慎而無再犯之虞，本院認所宣告之刑以暫不執行為宜，爰併諭知緩
    刑三年，以勵自新。
三、據上論斷，應依刑事訴訟法第二百九十九條第一項前段，刑法第二百七十六條第
    一項，第六十二條前段，第七十四條第一款，道路交通管理處罰條例第八十六條
    第一項，罰金罰鍰提高標準條例第一條前段，判決如主文。
中      華      民      國      八十九      年    二    月    二十三    日
                                    臺灣臺中地方法院交通法庭
                                        法  官  呂  明  坤
右正本證明與原本無異
如不服本判決應於送達後十日內向本院提出上訴狀
                                          書記官
中      華      民      國      八十九      年    二    月    二十四    日
附錄
刑法第二百七十六條
因過失致人於死者，處二年以下有期徒刑、拘役或二千元以下罰金。
從事業務之人，因業務上之過失犯前項之罪者，處五年以下有期徒刑或拘役，得併科
三千元以下罰金。


司法院資訊處製作；財團法人民間司法改革基金會備份。
